臺灣臺中地方法院刑事判決　　　　　　　　　　　　九十三年度訴字第二一八號
　　公　訴　人　臺灣臺中地方法院檢察署檢察官
　　被　　　告　甲○○
右列被告因違反毒品危害防制條例案件，經檢察官提起公訴（九十三年度毒偵字第一
八八六號），本院合議庭裁定依簡式審判程序審理，判決如左：
    主  文
甲○○施用第一級毒品，累犯，處有期徒刑捌月。扣案之第一級毒品海洛因壹包（驗
餘淨重零點零捌公克，空包裝重零點肆柒公克），沒收銷燬之。
    事  實
一、甲○○於民國九十三年五月二十九日前二、三日內之某時，基於施用第一級毒品
    海洛因之犯意，在臺中縣太平市○○路三三五號四樓之住處內，以將第一級毒品
    海洛因放在香菸內點火吸食之方式，施用第一級毒品海洛因一次。嗣於同年月二
    十九日中午十二時許，在臺中縣太平市○○路五四巷十三弄十八號前，為警攔檢
    ，當場扣得甲○○所有之第一級毒品海洛因一包（驗餘淨重零點零捌公克，空包
    裝重零點肆柒公克）；再經採集其尿液送驗後，結果呈「可待因」、「嗎啡」均
    陽性反應，始查悉上情。
二、案經臺中縣警察局霧峰分局報告臺灣臺中地方法院檢察署檢察官偵查起訴。
    理  由
一、右揭事實，業據被告甲○○於警詢、九十三年七月二十九日偵訊時均坦承不諱，
    復於本院審理時為認罪之陳述，有各該筆錄在卷可考。且查：
（一）被告於九十三年五月二十九日為警查扣之第一級毒品海洛因一包，經送請法務
      部調查局鑑定結果，認含有第一級第六項毒品海洛因成分，驗餘淨重０．０八
      公克，空包裝重０．四七公克等情，有該局九十三年七月二十日調科壹字第一
      二００一四０四四號鑑定通知書可稽。
（二）又被告於九十三年五月二十九日在臺中縣警察局霧峰分局新平派出所所採集之
      尿液，經送請中山醫學大學附設醫院藥物濫用檢測中心以ＧＣ／ＭＳ方法檢驗
      結果，係呈「可待因」、「嗎啡」均陽性反應一節，則有該中心九十三年六月
      十日出具之確認結果報告存卷可查。而按海洛因係嗎啡經化學合成之半人工合
      成品，藥性倍於嗎啡，其經吸食或施打進入人體，藉人體解毒系統之代謝作用
      而分解成藥（毒）性較低之嗎啡，故於吸食或施打海洛因之煙毒嫌犯尿液中，
      可檢驗出嗎啡煙毒反應。另一般吸食或施打煙毒（或麻醉藥品）者，經人體代
      謝作用後，於八小時之內約有百分之八十量於尿液中排出，二十四小時後，續
      有約剩餘量之百分之九十再排出，七十二小時後仍有殘餘微量排出，吸食或施
      打者個人體質不同，其排出時間亦會有差異，尤其成癮者（抗藥性強）其於吸
      食一百二十小時內所採之尿液，配合較具公信力之儀器（如氣相層析質譜儀）
      仍可能被檢測出，此曾經憲兵司令部八十年五月七日（八○）鑑檢字第一七四
      六號函釋在案，被告復自承係施用第一級毒品海洛因等語，並有扣案之第一級
      毒品海洛因一包可資佐憑，足徵被告前開自白，確有所據，而與事實相符，堪
      予採信。
（三）此外，尚有臺中縣警察局霧峰分局搜索扣押筆錄暨扣押物品目錄表一份、照片
      四張附卷可稽。從而，本件事證明確，被告右開犯行，洵堪認定。
二、按海洛因係毒品危害防制條例第二條第二項第一款所定之第一級毒品。查被告前
    於八十七年間因違反毒品危害防制條例，經本院裁定送觀察、勒戒後，認無繼續
    施用毒品傾向，而由臺灣臺中地方法院檢察署檢察官於八十七年七月二十四日以
    八十七年度偵字第五四二五號、第八二八七號、第八九六一號為不起訴處分確定
    。復於九十一年間因違反同條例，經本院裁定送觀察、勒戒後，認有繼續施用毒
    品傾向，除由本院裁定令入戒治處所施以強制戒治外，所犯施用第一級毒品罪及
    第二級毒品罪，並經臺灣臺中地方法院檢察署檢察官提起公訴，由本院九十一年
    度訴字第五九五號分別判處有期徒刑八月、八月，定應執行刑為有期徒刑一年確
    定，並於九十二年二月十四日強制戒治完畢後，隨即入監執行此部分徒刑等情，
    有臺灣臺中地方法院檢察署刑案資料查註紀錄表、全國施用毒品案件紀錄表、受
    觀察勒戒人毒品及前科紀錄簡列表、不起訴處分書、本院九十一年度訴字第五九
    五號刑事判決、臺灣高等法院被告全國前案紀錄表等件可資參佐，可知被告本次
    係第三度違犯毒品危害防制條例第十條之罪，自應依法論科。是核被告所為，係
    犯毒品危害防制條例第十條第一項之施用第一級毒品罪。又：
（一）被告持有第一級毒品海洛因後，進而施用，其持有之低度行為應為施用之高度
      行為所吸收，不另論以持有第一級毒品罪。
（二）被告前於八十六年間因違反肅清煙毒條例案件，經臺灣高等法院臺中分院八十
      六年度上訴字第二六八六號判處應執行有期徒刑三年七月確定，入監執行後，
      於八十九年七月七日因縮短刑期假釋出監，縮刑期滿日期為九十年十月二十二
      日。又於九十一年間因違反毒品危害防制條例案件，經本院九十一年度訴字第
      五九五號判處應執行有期徒刑一年確定，入監執行後，於九十三年一月三十一
      日縮刑期滿執行完畢等情，有臺灣臺中地方法院檢察署刑案資料查註紀錄表、
      臺灣高等法院被告全國前案紀錄表可按，其受有期徒刑之執行完畢，五年以內
      再犯本件有期徒刑以上之罪，為累犯，依法加重其刑。
（三）爰審酌被告已多次因施用毒品犯行，而經法院判刑，並均已入監執行完畢，又
      曾送觀察、勒戒及強制戒治療程，仍無法戒絕毒癮，再度為警查獲，無視於毒
      品對於自身健康之戕害及國家對於杜絕毒品犯罪之禁令；其僅自行施用毒品，
      犯罪動機尚屬單純，且施用次數只有一次；再考之施用毒品係自戕行為，犯罪
      手段平和，被告亦未因此危害他人，所生損害非大，暨其於犯後均能坦承犯行
      ，態度良好等一切情狀，量處如主文所示之刑，以示懲儆。
（四）扣案之第一級毒品海洛因一包（驗餘淨重零點零捌公克，空包裝重零點肆柒公
      克）係毒品危害防制條例第二條第二項第一款所定之第一級毒品，屬違禁物，
      依同條例第十八條第一項前段，沒收銷燬之。
據上論斷，應依刑事訴訟法第二百七十三條之一第一項、第二百九十九條第一項前段
，毒品危害防制條例第十條第一項、第十八條第一項前段，刑法第十一條、第四十七
條，判決如主文。
本案經檢察官乙○○到庭執行職務
中      華      民      國      九十三      年      十    月    二十    日
                                臺灣臺中地方法院刑事第一庭
                                    法  官  莊  嘉  蕙
右正本證明與原本無異。
如不服本判決，應於送達後十日內向本院提出上訴狀（須附繕本），上訴於臺灣高等
法院臺中分院。
                                    書記官
中      華      民      國      九十三      年      十    月    二十    日
附錄論罪科刑法條
毒品危害防制條例第十條第一項
施用第一級毒品者，處六月以上五年以下有期徒刑。
